臺灣屏東地方法院刑事判決　　　　　　　100年度訴字第216號
公　訴　人　臺灣屏東地方法院檢察署檢察官
被　　　告　陳嘉伶
　　　　　　鄭三俊
上列被告因違反毒品危害防制條例案件，經檢察官提起公訴（99
年度偵字第7038、7039號），本院於準備程序進行中，因被告就
被訴事實為有罪之陳述，經告知簡式審判程序意旨，並聽取公訴
人及被告之意見後，本院合議庭裁定由受命法官獨任依簡式審判
程序審理，判決如下：
    主  文
陳嘉伶共同轉讓第一級毒品，累犯，處有期徒刑柒月。
鄭三俊共同轉讓第一級毒品，處有期徒刑陸月，緩刑貳年。
    事  實
一、陳嘉伶於民國97年間因施用毒品案件，經本院以97年度簡字
    第1072號判決判處有期徒刑2 月確定，於97年10月30日易科
    罰金執行完畢。詎陳嘉伶仍不知悔改，於99年6 月28日11時
    26分許，與其夫鄭三俊共同基於轉讓第一級毒品海洛因之犯
    意聯絡，先由鄭三俊以其所有之0000000000號行動電話，撥
    打林原模所持用之0000000000號行動電話，向林原模購得新
    台幣（下同）2,000 元之第一級毒品海洛因後，再自其中取
    出1,000 元等值重量（未逾淨重10公克）之海洛因，由陳嘉
    伶於當日下午某時許，在其位於屏東縣新園鄉新東村東進巷
    29號住處附近，持以轉讓與綽號「楊桃」之真實姓名年籍不
    詳男子。嗣經警偵辦林原模販賣毒品案件時，發覺鄭三俊與
    林原模上開通訊監察譯文而循線查知上情。
二、案經高雄市政府警察局楠梓分局報告台灣屏東地方法院檢察
    署檢察官偵查起訴。
    理  由
一、本件被告陳嘉伶、鄭三俊所犯係死刑、無期徒刑、最輕本刑
    為3 年以上有期徒刑以外之罪，其於準備程序就前揭被訴事
    實為有罪之陳述，經受命法官告知簡式審判程序之旨，並聽
    取其與公訴人之意見後，本院認無不得或不宜改依簡式審判
    程序進行之情事，依刑事訴訟法第273 條之1 第1 項、第28
    4 條之1 規定，裁定本件由受命法官獨任進行簡式審判程序
    ，合先敘明。
二、上揭犯罪事實業據被告陳嘉伶、鄭三俊於警詢、偵訊及本院
    審理時坦承不諱，核與證人林原模於偵訊中所證相符，並有
    被告鄭三俊所有之0000000000號行動電話與林原模所持用之
    0000000000號行動電話於99年6 月28日11時16分28秒之通訊
    監察譯文1 份在卷可按，綜上足認，本案事證明確，被告2
    人上開犯行，應堪認定。
三、核被告陳嘉伶、鄭三俊所為，係犯毒品危害防制條例第8 條
    第1 項之轉讓第一級毒品罪。又公訴意旨雖認本件被告2 人
    所為係構成幫助施用行為，然卷內並無證據足資認定該名綽
    號「楊桃」之人確為供施用而取得海洛因。且查被告陳嘉伶
    於偵訊中供稱：「我99年6 月28日之通訊監察譯文係我拜託
    我老公打電話向林原模購買2,000 元之海洛因」等語（見99
    年度偵字第7038號卷第6 頁），復參酌被告鄭三俊與證人林
    原模之通訊監察譯文內容為「林：我的意思是我現在也要去
    仙公廟，我順便帶出去，在仙公廟交給她，這樣她也不用跑
    二趟。鄭：你也要看她好用嗎？林：阿？鄭：你也要讓她回
    去處理一下阿。林：處理什麼？鄭：看她回去處理看看要用
    多少給他」（見警卷第15頁），可知其被告陳嘉伶在要求被
    告鄭三俊撥打購買海洛因後，再視情形決定要給與該名「楊
    桃」之人多少海洛因，足見被告2 人係出於為自己意思而購
    買毒品，且被告鄭三俊亦於偵訊中供稱被告陳嘉伶購買毒品
    後，會拿一些毒品起來施用等語（見同上偵卷第7 頁、第31
    頁），是若被告2 人係代購或合資購買，當無可能未經楊桃
    之人確認重量後即任意取用，從而，被告2 人雖於購買之初
    雖均知悉嗣後要將部分毒品交付與該名綽號「楊桃」男子，
    然其等在購買時顯係本於所有人之意思先向林原模購買，嗣
    後再本於所有人之意轉交部分與他人，是被告2 人所為，應
    係構成轉讓第一級毒品罪，公訴意旨所指，容有誤會，惟此
    部分既經檢察官當庭變更起訴法條，本院自得逕予適用之。
    被告2 人就上開犯行，有犯意聯絡及行為分擔，為共同正犯
    。
四、被告陳嘉伶有事實欄所載之有期徒刑執行完畢紀錄，有台灣
    高等法院被告前案紀錄表1 份在卷可參，其受有期徒刑執行
    完畢後，5 年以內故意再犯本件有期徒刑以上之罪，為累犯
    ，應依刑法第47條第1 項規定，加重其刑。又被告2 人就其
    轉讓第一級毒品洛因犯行於偵查及本院審理時均自白，應依
    毒品危害防制條例第17條第2 項規定，減輕其刑。被告陳嘉
    伶有上開加重減輕事由，爰依法先加後減之。爰審酌被告2
    人之素行狀況，有台灣高等法院被告前案紀錄表2 份在卷可
    參，轉讓毒品之次數及數量，對社會治安造成之影響程度、
    生活狀況、教育程度、犯後均立即坦承犯行、態度良好等一
    切情狀，分別量處如主文所示之刑。末查，被告鄭三俊前未
    曾因故意犯罪受有期徒刑以上刑之宣告，有台灣高等法院被
    告等前案紀錄表1 份在卷可按，素行良好，其因一時失慮致
    犯本案，經此刑之宣告應已知所警惕，信無再犯之虞，本院
    參酌其尚須負擔家中生計，認對被告鄭三俊所宣告之刑，以
    暫不執行為宜，併予宣告緩刑2 年。扣案之第一級毒品海洛
    因2 包，為被告陳嘉伶99年6 月28日後始購得，業據其供承
    在卷（見本院卷第33頁），復無證據證明與本案有何關連，
    爰不為沒收銷燬之宣告。
五、不另為無罪諭知部分
(一)、公訴意旨另認被告陳嘉伶、鄭三俊共同基於轉讓禁藥之犯意
    聯絡，先由鄭三俊以其所有之00000000 00 號行動電話，撥
    打林原模所持用之0000000000號行動電話，向林原模購得50
    0 元之禁藥即第二級毒品甲基安非他命後，再由陳嘉伶於當
    日下午某時許，在屏東縣新園鄉新東村東進巷29號住處附近
    ，轉讓與真實姓名年籍不詳綽號「楊桃」之男子，因認被告
    2 人此部分涉犯藥事法第83條第1 項之轉讓禁藥罪嫌云云。
(二)、公訴意旨認被告涉犯上開犯行，係以被告2 人於警詢、偵訊
    之供述、證人林原模之證述、現場照片及高雄市政府警察局
    楠梓分局扣押物品清單、高雄市立凱旋醫院濫用藥物成品檢
    驗鑑定書、被告陳三俊所有之0000000000號行動電話通訊監
    察譯文1份為其主要論據。經查，被告鄭三俊於99年6 月28
    日向林原模所購得之500 元甲基安非他命係為供其自身及被
    告陳嘉伶施用，並無轉讓與他人乙節，業據被告鄭三俊於警
    詢、偵訊及本院審理時供承明確（見99年度偵字第7039號卷
    第9 頁），核與被告陳嘉伶於本院審理時所供99年6 月28日
    向林原模所購得之甲基安非他命係為供渠等施用而購等情相
    符（見本院卷第29頁正反面），是被告2 人是否有轉讓第二
    級毒品之行為，即非無疑。又該名綽號「楊桃」之人並未經
    到案接受調查以明事實，要難為被告2 人不利之認定。至證
    人林原模於偵訊中所證及被告陳三俊所有之0000000000號行
    動電話通訊監察譯文1 份，僅能證明被告2 人有於99年6 月
    28日向林原模購買毒品；現場照片及高雄市政府警察局楠梓
    分局扣押物品清單、高雄市立凱旋醫院濫用藥物成品檢驗鑑
    定書亦僅可得知本案查獲當天所扣得之毒品種類及重量，均
    無從認定被告2 人有轉讓甲基安非他命與該名綽號「楊桃」
    之人。
(三)、綜上所述，卷附相關證據均不能證明被告2 人有轉讓第二級
    毒品甲基安非他命行為，本院復查無其他證據證明被告2 人
    確有公訴人所指上開部分之犯行，惟公訴意旨認此部分與前
    揭論罪科刑之轉讓第一級毒品犯行間有想像競合犯之裁判上
    一罪之關係，爰不另為無罪之諭知。
據上論斷，應依刑事訴訟法273 條之1 第1 項、第299 條第1 項
前段，毒品危害防制條例第8 條第1 項、第17條第2 項，刑法第
28條、第47條第1 項、第74條第1 項第1 款，判決如主文。
本案經檢察官陳立興到庭執行職務
中    華    民    國  100     年    4     月    13    日
                  刑事第五庭    法  官  劉怡孜
以上正本證明與原本無異。
如不服本判決應於收受判決後10日內向本院提出上訴書狀，並應
敘述具體理由；其未敘述上訴理由者，應於上訴期間屆滿後20日
內向本院補提理由書（均須按他造當事人之人數附繕本）「切勿
逕送上級法院」。
中    華    民    國   100    年    4     月    14    日
                                書記官  薛慧茹
附錄本案論罪科刑法條
毒品危害防制條例第8條第1項
轉讓第一級毒品者，處 1 年以上 7 年以下有期徒刑，得併科新
臺幣 1 百萬元以下罰金。